【裁判字號】    88,訴,566
【裁判日期】    890316
【裁判案由】    搶奪
【裁判全文】
臺灣屏東地方法院刑事判決                          八十八年度訴字第五六六號
    公  訴  人  臺灣屏東地方法院檢察署檢察官
    被      告  乙○○
右列被告因搶奪案件，經檢察官提起公訴（八十八年偵字第五八五五號），本院判決
如左：
         主  文
乙○○意圖為自己不法之所有，而搶奪他人之動產，累犯，處有期徒刑玖月。
        事  實
乙○○前有竊盜及公共危險等前科，最近一次於民國（下同）八十五年間因竊盜案件
，經本院以八十五年度易字第一九二六號判處有期徒刑一年八月確定，並於八十七年
十二月十七日執行完畢，猶不知悔改，意圖為自己不法之所有，於八十八年八月十三
日上午十一時四十分許，在屏東市○○路四三九號之甲○○○所經營新味豐麵包店內
，佯稱購物，並乘甲○○○照顧其孫子陳奕儒而不及防備之際，從該麵包店之冰箱內
，奪取甲○○○所有十二吋蛋糕一個，得手後，即急忙奪門而逃，嗣於八十八年八月
十三日下午十時四十分許，在屏東市○○路四四一號前為警所查獲。案經甲○○○訴
請屏東縣警察局屏東分局移送臺灣屏東地方法院檢察署檢察官偵查起訴。
        理  由
一、訊據被告固坦承於右揭時間，在被害人甲○○○之前開麵包店中，未付款而取被
    害人所有之蛋糕一個，並隨即帶回家中食用等情，但辯稱並未搶奪，其曾向被害
    人表示要隔天再行付款等語。惟查，被告確於前開時地，趁被害人不及防備之際
    ，奪取被害人所有之蛋糕一個，並未曾對被害人表示要隔日再付款，更未曾經被
    害人之同意等情，已經被害人先後於警、偵訊中指述明確，而被告亦自承其無收
    入，無錢購買該蛋糕，且被害人亦未同意其取用該蛋糕，再參諸被告於奪取該蛋
    糕後，即行在其住處食用殆盡等情，及卷附被告住處照片三張所示狀況，本件事
    證明確，被告犯行洵堪認定，應依法論科。
二、核被告所為係犯刑法第三百二十五條第一項搶奪罪。被告前於八十五年間因竊盜
    案件，經法院判處有期徒刑一年八月確定，並於八十七年十二月十七日執行完畢
    ，有其前科表附卷為憑，於五年內再犯有期徒刑以上之本罪，為累犯，應依法加
    重其刑；又被告前曾有濫用強力膠之情形，並患有慢性精神分裂病，妄想型，業
    經屏安醫院黃文翔醫師鑑定無誤，並認被告於案發時有幻聽之症狀，現實感不佳
    ，其精神狀況應已達精神耗弱程度，有該院於八十九年二月二十五日函覆之屏安
    刑鑑字第八九零二零一號精神鑑定報告可稽，核與被告於本院審判中所顯現陳述
    不合邏輯、並稱耳邊有對其說話之情狀相符，該鑑定報告應堪採信，可以認定被
    告於案發時確有精神耗弱之情況，爰依刑法第十九條第二項之規定減輕其刑，並
    先加後減之。爰審酌被告前有多項前科，現仍因竊盜案件在押中，足見素行不佳
    ，並有犯罪之習慣，於社會中顯有繼續對他人犯罪之虞、犯罪之動機係一時貪念
    偶起盜心、目的、所用犯罪手段為搶奪方法、被告搶奪他人財物足以影響社會經
    濟秩序，惟所搶得之物為價值僅約新台幣六百元之蛋糕，及被告之犯後態度等一
    切情狀，量處如主文所示之刑。
據上論斷，應依刑事訴訟法第二百九十九條第一項、刑法第三百二十五條第一項、第
四十七條、第十九條第二項，判決如主文。
本案經檢察官洪政和到庭執行職務。
中      華      民      國      八十九      年      三    月    十六    日
                                      臺灣屏東地方法院刑事第一庭
                                          法  官    莊鎮遠
右正本證明與原本無異。
對於本判決如有不服應於收受送達後十日內向本院提出上訴書狀上訴於台灣高等法院
高雄分院並按他造當事人之人數附具繕本。
                                          書記官   吳光璵
中      華      民      國      八十九      年      三    月    十六    日
附錄論罪法條：
中華民國刑法第三百二十五條
 (普通搶奪罪)
意圖為自己或第三人不法之所有，而搶奪他人之動產者，處六月以上五年以下有期徒
刑。
因而致人於死者，處無期徒刑或七年以上有期徒刑，致重傷者，處三年以上十年
以下有期徒刑。
第一項之未遂犯罰之。


司法院資訊處製作；財團法人民間司法改革基金會備份。
